臺灣臺南地方法院刑事判決
111年度重訴緝字第1號
公  訴  人  臺灣臺南地方檢察署檢察官
被      告  涂志文



指定辯護人  本院公設辯護人陳香蘭
上列被告因違反槍砲彈藥刀械管制條例等案件，經檢察官提起公
訴（109年度偵字第19065、19066、19302號），本院判決如下：
    主  文
涂志文犯非法製造爆裂物罪，累犯，處有期徒刑柒年貳月，併科
罰金新臺幣肆萬元，罰金如易服勞役，以新臺幣壹仟元折算壹日
；又犯意圖販賣而持有第三級毒品罪，累犯，處有期徒刑叁年陸
月。有期徒刑部分，應執行有期徒刑拾年貳月。
扣案如附表一所示之物均沒收。    
    犯罪事實
一、涂志文明知具有殺傷力之爆裂物為槍砲彈藥刀械管制條例第
    4條第1項第2款所規定之彈藥，非經中央主管機關許可不得
    擅自製造、持有，竟未經許可，基於製造、持有具殺傷力爆
    裂物之犯意，於民國109年9月下旬某日，在其臺南市○區○○
    街000巷000號租住處，以將市售爆竹煙火及金屬釘填裝入市
    售飲料(保力達蠻牛)玻璃瓶內，頂端以瓶蓋封口，將瓶蓋打
    洞後，自瓶蓋中央孔洞穿入爆竹煙火之爆引(芯)之方式，接
    續製造爆裂物3個，其中2個具殺傷力而製造既遂，另外1個
    因爆竹煙火之爆引(芯)未由孔洞穿出，無法點燃爆引(芯)產
    生爆炸(裂)之結果而製造未遂。
二、涂志文智識正常，應知悉目前流通之毒品咖啡包通常含有毒
    品危害防制條例管制之第三級毒品4-甲基甲基卡西酮成分，
    依法不得持有、販賣，於109年10月間某日，自綽號「傑瑋
    」之不詳姓名成年男子處取得用以抵債而交付之第三級毒品
    4-甲基甲基卡西酮1包後，竟基於意圖販賣而持有第三級毒
    品之犯意，在其上開租住處，將上開第三級毒品4-甲基甲基
    卡西酮添加果汁粉，混和分裝成含有第三級毒品成分之咖啡
    包，擬伺機販售以牟利。
三、嗣經警持本院核發之搜索票，於109年10月13日9時35分至11
    時15分許，在其上開租住處執行搜索，扣得其製造之如附表
    一編號1、2所示上開爆裂物3個，及如附表一編號3、4所示
    分裝完成之第三級毒品咖啡包、編號5所示尚未分裝之第三
    級毒品、編號6至15所示分裝毒品器具等物，而查獲上情。
    理  由
一、證據能力之說明
    本件認定犯罪事實所援引之卷內下列證據，提示當事人及辯
    護人均同意其證據能力（見本院卷第75至78頁），關於傳聞
    部分，本院審酌該等審判外陳述作成當時之過程、內容、功
    能等情況綜合判斷，並無顯不可信、違法不當之情況，認具
    備合法可信之適當性保障；關於非供述證據部分，查無違反
    法定程序取得之情形，且均與起訴待證事實具關連性而無證
    據價值過低之情形，依刑事訴訟法第159 條之5 規定、同法
    第158 條之4 規定之反面解釋，皆有證據能力，得作為認定
    事實之判斷依據。
二、認定犯罪事實所憑之證據及理由
　　上揭犯罪事實，業據被告涂志文於偵審中坦承不諱(19302號
    偵卷第18至23、98頁、19065號偵卷1第216頁、偵聲卷第33
    頁、本院卷第75、135、148頁)，並有本院109年聲搜字1115
    號搜索票、臺南市政府警察局新化分局搜索扣押筆錄暨扣押
    物品目錄表、搜索現場照片、被告製造之爆裂物照片等附卷
    可稽(19302號偵卷第25至39、45至67頁)，復有附表一所示
    之物扣案可佐。又扣案被告製造之附表一編號1所示爆裂物
    ，經送內政部警政署刑事警察局鑑定結果，均係以市售玻璃
    飲料瓶作為容器，於瓶內填裝市售爆竹煙火及金屬釘(增傷
    物)，頂端以瓶蓋封口且中央有1孔洞，爆竹煙火之爆引(芯)
    由瓶蓋中央孔洞穿出，為結構完整之點火式爆裂物。經試爆
    後，均產生爆炸(裂)之結果，將測試紙箱炸毀，並將增傷物
    向外推送，增加殺傷力及破壞性，均認屬槍砲彈藥刀械管制
    條例具殺傷力之爆裂物；而被告製造之附表一編號2所示爆
    裂物，亦係以市售玻璃飲料瓶作為容器，於瓶內填裝市售爆
    竹煙火及金屬釘(增傷物)，頂端以瓶蓋封口，瓶蓋中央有1
    孔洞，為結構完整之點火式爆裂物，惟因爆竹煙火之爆引(
    芯)並未由孔洞穿出，無法點燃爆引(芯)產生爆炸(裂)之結
    果等情，有內政部警政署刑事警察局110年3月24日刑偵五字
    第1103400117號鑑驗通知書1件及鑑驗照片74張可稽(19302
    號偵卷第137至138、143至179頁)，是被告所製造完成之附
    表編號1所示爆裂物，均具有「破壞性」及「殺傷力」甚明
    ，至其所製造之附表一編號2所示爆裂物亦為結構完整之點
    火式爆裂物，僅因爆竹煙火之爆引(芯)尚未由孔洞穿出，而
    不具殺傷力，是被告已著手製造該只爆裂物，亦甚明確。再
    扣案被告持有之附表一編號3至5所示之物，經送鑑定結果，
    均檢出第三級毒品4-甲基甲基卡西酮成分，且扣案毒品包裝
    袋上採集之編號1-1-1指紋(甲號指紋)，與被告指紋卡之右
    拇指指紋(乙號指紋)相符等情，有內政部警政署刑事警察局
    110年3月9日刑鑑字第1098030567號鑑定書、109年11月23日
    刑紋字第1098018536號鑑定書各1份在卷可憑(19065號偵卷2
    第181至183、49至54頁)，參以扣案被告未分裝完成之扣案
    附表一編號3所示毒品原料之數量甚鉅、純度高達92%，而其
    分裝完成之扣案附表一編號1、2所示毒品咖啡包之數量甚多
    ，外包裝、純度不同，可知被告必係意圖依照第三級毒品成
    分比例之不同，區分銷售品項及價格，顯見被告分裝完成之
    毒品咖啡包並非僅供其個人施用，而係伺機對外販售牟利之
    用。綜上證據相互佐證，足認被告之自白與事實相符，可以
    採信。本案事證明確，被告犯行洵堪認定，應予依法論科。
三、論罪科刑
　㈠核被告就犯罪事實一所為，係犯槍砲彈藥刀械管制條例第7條
    第1項之非法製造爆裂物罪。又非法製造槍砲彈藥刀械等違
    禁物，所侵害者為社會法益，如果同時製造之違禁物，客體
    種類相同（同為手槍、或同為子彈，或同為爆裂物），縱令
    製造完成之客體有數個（如數支手槍、數顆子彈、數顆爆裂
    物），仍屬單純一罪，不發生想像競合犯之問題（最高法院
    103 年度台上字第602 號判決意旨參照）。查被告所製造如
    附表編號1、2所示之爆裂物共3個，其中2個具有殺傷力（即
    附表一編號1所示之爆裂物，屬非法製造爆裂物既遂），另
    外1個則無殺傷力（即附表一編號2所示之爆裂物，屬非法製
    造爆裂物未遂），其上開所為係基於一個製造爆裂物之犯意
    ，而在密接時地所為，揆諸前揭說明，自屬單純一罪，僅論
    以非法製造爆裂物既遂一罪。而其製造爆裂物後未經許可持
    有具殺傷力爆裂物之行為，應為製造之高度行為所吸收，不
    另論罪。
　㈡核被告就犯罪事實二所為，係犯毒品危害防制條例第5條第3
    項之意圖販賣而持有第三級毒品罪。其持有第三級毒品純質
    淨重5公克以上之低度行為，為意圖販賣而持有第三級毒品
    之高度行為所吸收，不另論罪。
　㈢被告所犯上開2罪，犯意各別、行為互殊，應予分論併罰。
　㈣刑之加減
　⒈被告前因妨害自由、過失致死、妨害公務案件，經法院分別
    判處有期徒刑6月、4月、4月並裁定應執行有期徒刑11月確
    定，甫於109年7月21日執行完畢（本院卷第91至92、98頁）
    ，其受上開有期徒刑執行完畢後，5年以內之109年9月至10
    月間，故意再犯本件有期徒刑以上之前揭各罪，均為累犯。
    惟依司法院大法官會議釋字第775號解釋所示，為避免發生
    罪刑不相當之情形，法院就本案應依該解釋意旨，裁量是否
    加重最低本刑。而所謂避免發生上述罪刑不相當之情形，是
    指避免發生因累犯加重本刑，致生行為人所受之刑罰超過其
    所應負擔罪責之情形。茲審酌被告於前案執行完畢後，不到
    3個月，即故意再犯前揭各罪，前揭徒刑執行結果不足使被
    告警惕收斂，明顯對刑罰之反應薄弱，且所犯本案製造爆裂
    物、意圖販賣而持有第三級毒品等罪，對社會治安危害甚大
    ，具特別惡性，是本案依刑法第47條第1項規定加重最低本
    刑結果，並無前揭解釋文所載致行為人所受刑罰超過其所應
    負擔罪責，而有違罪刑相當原則或比例原則之情，是除(非
    法製造爆裂物罪)法定本刑為無期徒刑部分，依刑法第65條
    第1項規定不得加重外，爰均依刑法第47條第1項規定加重其
    刑。
　⒉被告於偵查及歷次審判中均自白前揭犯罪事實二之犯行，應
    依毒品危害防制條例第17條第2項規定，減輕其刑，並先加
    後減之。
　⒊按刑法第59條規定之酌量減輕其刑，必須犯罪另有特殊之原
    因與環境，在客觀上足以引起一般同情，認為即使予以宣告
    法定最低度刑，猶嫌過重者，始有其適用。此所謂法定最低
    度刑，固包括法定最低本刑；惟遇有其他法定減輕之事由者
    ，則應係指適用其他法定減輕事由減輕其刑後之最低度刑而
    言。倘被告別有法定減輕事由者，應先適用法定減輕事由減
    輕其刑後，猶認其犯罪之情狀顯可憫恕，即使科以該減輕後
    之最低度刑仍嫌過重者，始得適用刑法第59條規定酌量減輕
    其刑（最高法院100年度台上字第744號判決意旨參照）。查
    被告衹為炸魚目的，即製造本件具殺傷力之爆裂物，對社會
    治安潛藏之危害及對社會秩序、安寧產生之不安均甚鉅，危
    害公共安全情節非輕，客觀上顯不足以引起一般人同情；又
    毒品之危害，除戕害施用者之身心健康外，復因毒品施用者
    為取得購買毒品所需之金錢，亦衍生家庭、社會治安問題，
    本件被告意圖販賣而持有毒品之數量甚鉅，倘流入市面，可
    供為無數毒品施用者之毒品來源，其行為對於他人身心健康
    及社會秩序實已造成潛在之危險，影響非微，在客觀上實無
    可取足憐之處，其罪行又已有前述減刑事由，於依法減輕其
    刑後，難認有何情輕法重，在客觀上足以引起一般同情而顯
    可憫恕之處，自無適用刑法第59條規定酌減其刑之餘地。至
    其持有之大量第三級毒品尚未尋得任何買主，乃攸關其販毒
    行為著手之認定；又其倘係以從事其他犯罪行為之意圖而為
    本件製造爆裂物犯行，即應構成槍砲彈藥刀械管制條例第7
    條第3項法定本刑為無期徒刑以上之另一重罪，而非同法條
    第1項之本罪；再槍砲彈藥刀械管制條例第4條第1項第2款所
    稱之「爆裂物」，係指與砲彈、炸彈、子彈併列而「具有殺
    傷力或破壞性」之物，屬於彈藥之一種。基於爆裂物殺傷力
    及破壞力極大，且不法之徒將其作為犯罪使用與日俱增，為
    有效遏止危害，86年11月24日修正公布之槍砲彈藥刀械管制
    條例始由第11條將爆裂物改列於第7條予以加重處罰（參見
    立法理由）。依此立法意旨，該次修法係以其危害性重大為
    改列之理由，而非指爆裂物之殺傷力或破壞性程度，應與該
    第7條所列之槍砲、彈藥相同或相類者為限（最高法院110年
    度台上字第345號判決意旨參照）。準此，被告本件製造之
    爆裂物經試爆後之爆炸威力大小，應係法院在第7條規定之
    法定刑「無期徒刑或7年以上有期徒刑，併科新臺幣3千元以
    下罰金」範圍內量刑時所應考慮之事項，要難作為酌減其刑
    之依據，否則即與上開立法意旨有違；另其製造爆裂物之手
    法普通、目的為炸魚之用等，亦屬刑法第57條所定科刑輕重
    標準應斟酌之範圍，單憑上述情狀，難認其犯罪有何特殊之
    原因與環境而顯可憫恕，尚非得執為適用刑法第59條酌量減
    輕其刑之依據，辯護人以此請求依該條規定酌減其刑，自不
    足採。
　㈤爰以行為人之責任為基礎，審酌具有殺傷力之爆裂物屬高度
    危險之物品，一旦爆裂，所生之危害、威力非可預期，政府
    乃就該類製品之製造、購買等均詳為規範，而有槍砲彈藥刀
    械管制條例之適用，被告為年逾26歲之成年人，理應具有相
    當之智識及社會經驗，對於製造本案爆裂物可能所生之危害
    應非全無所悉，竟未經許可，基於炸魚之目的，製造如附表
    一編號1、2所示之爆裂物而持有之，甚且於該爆裂物中加入
    金屬釘此等加強其破壞力之物品，對於他人生命、身體及社
    會治安構成重大潛在之危險；又被告明知毒品對人身心健康
    危害甚鉅，一經沾染，極易成癮，影響深遠，如任其氾濫、
    擴散，對社會治安危害非淺，竟仍無視國家禁令，意圖販賣
    而持有數量不少、純度甚高之第三級毒品及分裝完成、數量
    甚多之毒品咖啡包欲對外販售牟利，倘流入市面廣傳散布，
    將致使施用毒品者沈迷於毒癮而無法自拔，戕害國民身心健
    康，影響社會秩序，危害甚深，其犯罪情節非輕；兼衡被告
    之犯罪動機、目的、手段、製造爆裂物之數量及持有期間、
    意圖販賣而持有第三級毒品之數量及期間、構成累犯以外之
    其他前科素行、犯後坦承犯行，態度尚佳，暨其陳明之智識
    程度、家庭經濟生活狀況（本院卷第148頁）等一切情狀，
    分別量處如主文第一項所示之刑，並就其所犯非法持有爆裂
    物罪併科罰金及諭知易服勞役之折算標準。另就其所處徒刑
    部分，審酌其所犯數罪反應出之人格特性與傾向、罪質、行
    為間距、侵害之法益、整體犯罪之非難評價等項予以綜合判
    斷，並考量上述科刑審酌情狀及被告執行刑之教化效果，暨
    實現整體刑法目的、刑罰經濟的功能等總體情狀及法律秩序
    之理念所在之內部限制等情綜合判斷，而定其應執行之刑。
四、沒收
　　按違禁物，不問屬於犯罪行為人與否，沒收之；供犯罪所用
    、犯罪預備之物或犯罪所生之物，屬於犯罪行為人者，得沒
    收之，刑法第38條第1項及第2項前段分別定有明文。又犯毒
    品危害防制條例第4條至第9條、第12條、第13條或第14條第
    1項、第2項之罪者，其供犯罪所用之物，不問屬於犯罪行為
    人與否，均沒收之，毒品危害防制條例第19條第1項亦有明
    文規定。查：
　㈠扣案如附表一編號1所示之具殺傷力爆裂物，屬違禁物，應依
    刑法第38條第1項規定宣告沒收；扣案如附表一編號2所示不
    具殺傷力之爆裂物，則係被告所有、因本案犯罪所生之物，
    應依刑法第38條第2項規定宣告沒收。
　㈡扣案如附表一編號3至5所示之物（含包裝袋，因無法析離）
    ，均屬第三級毒品，且係供被告為本案犯罪事實二所示意圖
    販賣而持有之第三級毒品，業經認定如前，屬不受法律保護
    之違禁物，應依刑法第38條第1項規定宣告沒收；至於鑑驗
    用罄部分，因已滅失而不存在，自無庸併為沒收之諭知。
　㈢扣案如附表一編號6至15所示之物，為被告所有供其為本案犯
    罪事實二犯罪所用之物（詳如附表一各該編號沒收之理由所
    載），應依毒品危害防制條例第19條第1項規定宣告沒收。
  ㈣被告所犯上開2罪所宣告沒收之物，依刑法第40條之2第1項規
    定，應併執行之。
　㈤至附表二所示之物，依卷內資料，均無從認定是供本案犯罪
    所用或預備之物，是就前開物品，爰不予宣告沒收。　　　
五、適用之法律
    刑事訴訟法第299條第1項前段，槍砲彈藥刀械管制條例第7
    條第1項，毒品危害防制條例第5條第3項、第17條第2項、第
    19條第1項，刑法第11條前段、第47條第1項、第42條第3項
    前段、第51條第5款、第38條第1項、第2項、第40條第1項、
    第40條之2第1項。
本案經檢察官李宗榮提起公訴，檢察官謝欣如到庭執行職務。
中　　華　　民　　國　　111 　年　　3 　　月　　17　　日
　　　　　　　　　刑事第五庭  審判長 法　官  鍾邦久
　　　　　　　　　                   法  官  蔡奇秀
　　　　　　　　　                   法  官  林欣玲
以上正本證明與原本無異。
如不服本判決應於收受本判決後20日內向本院提出上訴書狀，並
應敘述具體理由。其未敘述上訴理由者，應於上訴期間屆滿後20
日內向本院補提理由書狀（均須按他造當事人之人數附繕本）「
切勿逕送上級法院」。 
　　　　　　　　　　　　　　　　   　書記官　莊文茹
中　　華　　民　　國　　111 　年　　3 　　月　　17　　日
附錄本案論罪科刑法條：
槍砲彈藥刀械管制條例第7條第1項
未經許可，製造、販賣或運輸制式或非制式火砲、肩射武器、機
關槍、衝鋒槍、卡柄槍、自動步槍、普通步槍、馬槍、手槍或各
類砲彈、炸彈、爆裂物者，處無期徒刑或7年以上有期徒刑，併
科新臺幣3千萬元以下罰金。

毒品危害防制條例第5條第3項
意圖販賣而持有第三級毒品者，處3年以上10年以下有期徒刑，
得併科新臺幣3百萬元以下罰金。
　　　　　
附表一：
編號 扣案物品 數量 鑑驗結果/沒收之理由   1 具殺傷力之爆裂物 2個 證物編號7-1、7-2，外觀均係市售飲料褐色玻璃瓶，瓶身標籤印有「保力達蠻牛200」等字樣，頂端以瓶蓋封口，瓶蓋中央有1孔洞並外露爆引(芯)1條；經測量瓶身長約15.16及15.25公分、瓶身直徑約5.66及5.70公分、瓶蓋直徑約2.80及2.82公分、外露爆引(芯)長約2.12及1.47公分、爆引(芯)直徑約0.19及0.20公分、總重均約225.5公克。使用X光透視內部結構，發現瓶體上方均有填裝一連接爆引(芯)之長條狀物，下方有疑似釘子狀物。將送驗證物置於測試用之中華郵政紙箱內，以遙控方式進行試爆，均產生爆炸(裂)之聲響，將測試用紙箱炸毀(紙箱上亦有穿刺痕跡)，並將防爆毯往外推動，且試爆後蒐得玻璃碎片及金屬釘(長約2.00公分及1.50公分、直徑約0.13公分)等物。綜合研判：送驗證物均係以市售玻璃飲料瓶作為容器，於瓶內填裝市售爆竹煙火及金屬釘(增傷物)，頂端以瓶蓋封口且中央有1孔洞，爆竹煙火之爆引(芯)由瓶蓋中央孔洞穿出，為結構完整之點火式爆裂物。經試爆後，均產生爆炸(裂)之結果，將測試紙箱炸毀，並將增傷物向外推送，增加殺傷力及破壞性，均認屬槍砲彈藥刀械管制條例具殺傷力之爆裂物。   2 不具殺傷力之爆裂物 1個 證物編號7-3，外觀係市售飲料褐色玻璃瓶，瓶身標籤印有「保力達蠻牛200」等字樣，頂端以瓶蓋封口，瓶蓋中央有1孔洞(長約0.76公分、寬約0.23公分)；經測量瓶身長約15.20公分、瓶身直徑約5.71公分、瓶蓋直徑約2.80公分、總重約221.1公克。使用X光透視內部結構，發現瓶體上方有填裝一長條狀物，下方有疑似釘子狀物。以遙控方式拆解證物，取下頂端瓶蓋，復取出瓶內填裝之爆竹煙火1枚(長約5.45公分、直徑約1.45公分、重約8.4公克、爆引<芯>長約2.69公分、直徑約0.21公分)及金屬釘數枚等物。綜合研判：送驗證物係以市售玻璃飲料瓶作為容器，於瓶內填裝市售爆竹煙火及金屬釘(增傷物)，頂端以瓶蓋封口，瓶蓋中央有1孔洞，為結構完整之點火式爆裂物；惟因爆竹煙火之爆引(芯)並未由孔洞穿出，無法點燃爆引(芯)產生爆炸(裂)之結果。   3 SURPRISE圖樣毒品咖啡包 566包 編號1-1至1-566；經檢視均為彩色外包裝，外觀型態均相似，驗前總毛重2626.89公克(包裝總重約398.34公克)，驗前總淨重約2228.55公克，隨機抽取編號1-202鑑定，經檢視內含淡綠色粉末，淨重4.70公克，取1.23公克鑑定用罄，餘3.47公克，檢出第三級毒品4-甲基甲基卡西酮(4-methylmethcathinone、Mcphedrone、4-MMC)成分，純度約6%，推估編號1-1至1-566均含4-甲基甲基卡西酮成分，驗前總純質淨重約133.71公克。   4 黃黑色包裝毒品咖啡包 18包 編號2-1至2-18；經檢視均為黃/黑色外包裝，外觀型態均相似，驗前總毛重78.71公克(包裝總重約21.24公克)，驗前總淨重約57.47公克，隨機抽取編號2-11鑑定，經檢視內含黃色粉末，淨重5.55公克，取1.16公克鑑定用罄，餘4.39公克，檢出第三級毒品4-甲基甲基卡西酮(4-methylmethcathinone、Mcphedrone、4-MMC)成分，純度約3%，推估編號2-1至2-18均含4-甲基甲基卡西酮成分，驗前總純質淨重約1.72公克。     5 白色粉末 1包  驗前毛重658.75公克(包裝重7.18公克)，驗前淨重651.57公克，取0.12公克鑑定用罄，餘651.45公克，檢出第三級毒品4-甲基甲基卡西酮(4-methylmethcathinone、Mcphedrone、4-MMC)成分，純度約92%，驗前純質淨重約599.44公克。   6 綠色粉末 1包 驗前毛重2956.80公克(包裝重84.84公克)，驗前淨重2871.96公克，取1.06公克鑑定用罄，餘2870.90公克，未檢出毒品成分。被告供稱：係其所有之果汁粉，用來跟第三級毒品混合，分裝成毒品咖啡包使用（19302號偵卷第17至18頁、本院卷第78至79頁），屬被告所有供其犯本案意圖販賣而持有第三級毒品犯罪所用之物。   7 SURPRISE圖樣空分裝袋 2514個 被告供稱：係其所有，用來分裝成毒品咖啡包使用（19302號偵卷第17至18頁、本院卷第78頁），屬被告所有供其犯本案意圖販賣而持有第三級毒品犯罪所用之物。   8 夾鏈袋 1包 被告供稱：係其所有，用來分裝毒品咖啡包使用（19302號偵卷第17至18頁、本院卷第78頁），屬被告所有供其犯本案意圖販賣而持有第三級毒品犯罪所用之物。   9 電子磅秤 2台 被告供稱：係其所有，用來分裝毒品咖啡包時秤重使用（19302號偵卷第17至18頁、本院卷第78頁），屬被告所有供其犯本案意圖販賣而持有第三級毒品犯罪所用之物。   10 分裝勺 1支 被告供稱：係其所有，用來分裝毒品咖啡包使用（19302號偵卷第17至18頁、本院卷第78頁），屬被告所有供其犯本案意圖販賣而持有第三級毒品犯罪所用之物。   11 撲克牌製分裝勺 1批 被告供稱：係其所有，用來分裝毒品咖啡包使用（19302號偵卷第17至18頁、本院卷第78頁），屬被告所有供其犯本案意圖販賣而持有第三級毒品犯罪所用之物。   12 離子夾 1支 被告供稱：係其所有，用來分裝毒品咖啡包時封口使用（19302號偵卷第17至18頁、本院卷第78頁），屬被告所有供其犯本案意圖販賣而持有第三級毒品犯罪所用之物。   13 篩子 1支 被告供稱：係其所有，用來分裝毒品咖啡包時，倒果汁粉進去將其散開，便於跟毒品混合、包裝使用（19302號偵卷第17至18頁、本院卷第78頁），屬被告所有供其犯本案意圖販賣而持有第三級毒品犯罪所用之物。   14 塑膠盒 1個 被告供稱：係其所有，用來分裝毒品咖啡包使用（19302號偵卷第17至18頁、本院卷第78頁），屬被告所有供其犯本案意圖販賣而持有第三級毒品犯罪所用之物。   15 夾鏈保鮮袋 1批 被告供稱：係其所有，用來分裝毒品咖啡包使用（19302號偵卷第17至18頁、本院卷第79頁），屬被告所有供其犯本案意圖販賣而持有第三級毒品犯罪所用之物。   

附表二：
編號 扣案物品 數量 不予沒收之理由 1 一粒眠 1包 經檢視為橘色顆粒及粉末，驗前毛重0.55公克(包裝重0.37公克)，驗前淨重0.18公克，取0.18公克鑑定用罄，檢出微量第三級毒品愷他命(Ketamine)及依替唑倫(Etizolam)等成分。被告供述是用來吸食使用（本院卷第79頁），與本案犯罪不具關聯性。 2 K盤 2個 被告供稱：用來將愷他命磨成粉末作成K煙吸食使用（本院卷第78頁），與本案犯罪不具關聯性。 3 K盤 4個 被告供稱：用來將愷他命磨成粉末作成K煙吸食使用（本院卷第79頁），與本案犯罪不具關聯性。 4 研磨臼杵 2組 被告供稱：沒有在使用（本院卷第79頁），與本案犯罪不具關聯性。 5 糖粉 1包 被告供稱：沒有在使用，是放在廚房被警察搜出來（本院卷第79頁），與本案犯罪不具關聯性。 6 黑色IPHONE手機 1支 雖係被告所有，但無證據證明與本案犯罪有何關聯性。 7 白色IPHONE手機 1支 雖係被告所有，但無證據證明與本案犯罪有何關聯性。